---
title: "ggplot2 tutorial"
author: "Ethel Ruan"
date: "2017年3月9日"
output: html_document
---

```{r}{r setup, include=FALSE}
knitr::opts_chunk$set(echo = TRUE)
```
# 使用ggplot2进行高级绘图


---

##语法
图是由`+`号串联函数而创建的，每个函数修改属于自己的部分
```{r}
ggplot (data = mtcars) + 
  aes(x = wt,y = mpg) + geom_point() +
  labs(title = "Automobile Data",x="Weight",y = "Miles Per Gallon")
```

 - `ggplot()`初始化图形并指定要用到的数据来源和变量
 - `aes()`,aesthetics,如何用视觉形式呈现信息，指定每个变量扮演的角色
 - 使用一个或者多个几何函数向图中添加几何对象，包括点、线、条、箱线图和阴影区域
 
例如：

```{r}
ggplot(data = mtcars,aes(x=wt,y=mpg)) +
  geom_point(pch = 17,color = "blue",size = 2) +
  geom_smooth(method = "lm", color = "red", linetype = 2) +
  labs(title = "Automobile Data",x="Weight",y = "Miles Per Gallon")
```

 - `geom_point()`生成了点，三角形形状（pch=17），点的尺寸为2倍
 - `geom_smooth()`增加了一条“平滑”曲线，平滑曲线包括95%的置信区间（较暗地带）内。

##分组和小面化（faceting）

 - 分组：一个图形中显示两组或多组观察结果
 - 小面化：单独、并排的图形上现实观察组

###示例

- 先查看分和面，首先，将am、vs、cyl变量转化为因子

```{r}
mtcars$am <- factor(mtcars$am, levels = c(0,1), labels = c("Automatic","Manual"))
mtcars$vs <- factor(mtcars$vs, levels = c(0,1), labels = c("V-Engine","Straight Engine"))
mtcars$cyl <- factor(mtcars$cyl)
```

  - 然后画图
  
```{r}
ggplot(mtcars, aes(x = hp, y = mpg, shape = cyl, color = cyl)) +
  geom_point(size = 3) +
  facet_grid(am~vs) +
  labs(title = "Automobile Data by Engine Type", x = "Horsepower", y = "Miles Per Gallon")
```

效果图包含 **变速箱类型**（**am** = auto\Manual）和**发动机装置**（**vs** = V\Straight）每个组合的分离散点图。每个店的颜色和形状表示发动机气缸（**cyl**）的数量
**am和vs是刻面变量，cyl是分组变量**

###学习流程

 - [ ] 介绍几何函数以及能够创建的图形类型
 - [ ] 详细了解aes()函数，并用它来对数据分组
 - [ ] 考虑刻面和网格图形的简历
 - [ ] 调整图形的外观，修改坐标轴、图例、配色和注释

##用几何函数指定图的类型

|函数|添加|选项|
| --- |--- | --- |
|geom_bar|条形图 | color,fill,alpha|
|geom_boxplot|箱线图 | color,fill,alpha,notchmwidth|
|geom_density|密度图 | color,fill,alpha,linetype|
|geom_histogram|直方图 | color,fill,alpha,linetype,binwidth|
|geom_hline|水平线 | color,fill,alpha,shape|
|geom_jiter|抖动点 | color,fill,alpha,shape|
|geom_line| 线图| color,alpha,linetype,size|
|geom_point|散点图 | color,alpha,shape,size|
|geom_rug|地毯图| color,side|
|geom_smooth|拟合曲线 | method,formula,color,fill,linetype,size|
|geom_text|文字注解 |see help|
|geom_violin|小提琴图 | color,fill,alpha,linetype|
|geom_vline|垂线 | color,fill,linetype,size|

###示例
```{r}
library(lattice)
data(siger,package = "lattice")
ggplot(singer,aes(x=height)) +
  geom_histogram()
```

产生直方图
```{r}
ggplot(singer,aes(x=voice.part,y=height)) +
  geom_boxplot()
```

产生箱线图，可以看出低音歌唱家比高音歌唱家身高更高。虽然性别没有测量在内，但它也许起了很大的作用

此外，创建直方图时，只有变量X是需要指定的，Y变量如果没有指定，是默认对Y轴变量计数。
但是创建箱线图时，变量X和Y都需要指定的。


##几何函数的常见参数
|参数|详述|
|---|---|
|color| 对点、线、填充区域的边界进行着色 |
|fill| 对填充区域着色 |
|alpha| 透明度 |
|linetype| 线条 |
|size| 点的尺寸和线的宽度 |
|shape| 点的形状 |
|position| 绘制条形图和点等对象的位置。对条形图来说，"dodge"将分组条形并排，"stack"堆叠分组条形图，"fill"垂直并等高堆叠分组条形图；而对于点来说，"jitter"指减少点重叠 |
|binwidth| 直方图的宽度 |
|notch| 方块图是否应为缺口 |
|sides| 地毯图的安置：b/l/t/r/bl等 |
|width| 箱线图的宽度 |

###示例

```{r}
data(Salaries,package = "car")
ggplot(Salaries,aes(x = rank,y = salary)) +
  geom_boxplot(fill = "cornflowerblue",
  color = "black", notch = TRUE) +
  geom_point(position = "jitter", color = "blue", alpha = .5) +
  geom_rug(side = "1", color = "black")
```

该图显示了不同学术地位对应薪水的缺口箱线图。实际的观察值（教师）是重叠的，因而给予一定的透明度以免遮挡箱线图，并抖动减少重叠。最后，地毯图设置在左侧以只是薪水的一般扩散。
图中，可以发现助教、副教、和教授的工资有显著的不同，其中至少有一位教授的薪水低于副教，而有三位教授的公司非常高，成为了异常点（教授箱线图的黑点）

```{r}
data(singer,package = "lattice")
ggplot(singer,aes(x=voice.part, y = height)) +
  geom_violin(fill = "lightblue") +
  geom_boxplot(fill = "lightgreen", width = 0.2)
```

该图是结合了箱线图和小提琴图，箱线图展示了在歌手数据框中每个音部的25%，50%，75%分位数的得分和任意的异常值。对于每个声部身高范围上的得分分布，小提琴图的展示更加直观。

##分组

 - 在R中，组通常用分类变量的水平（因子）来定义。
 - 分组是通过ggplot2图将一个或者多个带有诸如形状、颜色、填充、尺寸和线类型的视觉特征的分组变量来完成的。
 - `aes()`函数负责分配变量，所以这是一个分配分组变量的地方。

用分组来探讨Salaries数据集。数据框包含08~09学年大学教授的薪水，变量包括rank（助教、副教、教授）、sex、yrs.since.phd、yrs.service（工龄）和Salary（以美元计的九个月的薪水）

 - 首先查看薪水是如何随学术等级变化的
 
```{r}
data(Salaries,package = "car")
ggplot(Salaries,aes(x = salary,fill = rank)) +
  geom_density(alpha = .3)
```

图中的三条曲线表示不同的学术等级，颜色的使用提高了可视化，图例（legend）是自动产生的，后面会学到如何自定义分组数据的图例。
图中可以发现，薪水随着等级增长而增长，但是重叠比较明显，某些助教的公司与副教授或者教授的薪水相同。同时，随着学术等级增长，薪水的范围也在扩大。教授级别的公司尤其如此，收入差距非常大。


 - 接下来通过性别和学术等级分组，绘制获得博士学位年数与薪水的关系：

```{r}
ggplot(Salaries, aes(x = yrs.since.phd, y = salary, color = rank, shape = sex)) + 
 geom_point()
```

从图中可以看出，薪水随着毕业年数的增加而增加，但绝对不是线性的增长关系

```{r}
data(Salaries,package = "car")
s=Salaries
ggplot(s) +
  aes( x = yrs.since.phd,
       y = salary,
       shape = sex,
       size = rank,
       color = sex) +
  # scale_shape_manual(values = c('o', '.')) +
  scale_size_manual(values=c(1,2,3)) +
  geom_point(show.legend = TRUE)
```

将颜色和形状用同一个变量sex来分组，并用尺寸表示rank的分组，可以很明显地发现，高收入高学历的女性是非常少的。

```{r}
ggplot(Salaries, aes(x = rank, fill = sex)) +
  geom_bar(position = "stack") +
  labs(title = 'position = "stack"')
  
ggplot(Salaries, aes(x = rank, fill = sex)) +
  geom_bar(position = "dodge") +
  labs(title = 'position = "dodge"')

ggplot(Salaries, aes(x = rank, fill = sex)) +
  geom_bar(position = "fill") +
  labs(title = 'position = "fill"')
```

分组条形图的三个版本，每个展示了按学术等级和性别划分的教授数量。
前两个图可以明显看出：教授的人数远大于其他学术等级的人数。女性教授的人数也比女助教和女副教多。
最后一张图可以看出，女教授的人数远远小于男教授的人数。

##刻面

如果组在图中并排出现而不是重叠为单一的图形，关系就是清晰的。我们可以使用`facet_warp()`和`facet_grid`创建网格图型（也叫刻面图），如下为语法，其中var、rowvar和colvar是因子

|语法|结果|
| --- | --- |
|facet_warp(~var,ncol=n)|将每个var水平排列成n列的独立图|
|facet_warp(~var,nrow=n)|将每个var水平排列成n行的独立图|
|facet_grid(rowvar~colvar)|rowvar和colvar组合的独立图，其中rowvar表示行，colvar表示列|
|facet_grid(rowvar~.)|每个rowvar水平的独立图，配置成一个单列|
|facet_grid(.colvar~)|每个colvar水平的独立图，配置成一个单行|

##示例

```{r}
data(singer, packages = "lattice")
ggplot (singer,aes(x = height)) +
         geom_histogram() +
         facet_wrap( ~ voice.part, nrow = 4)
```

得到了展示各声部歌手的身高分布图，把八个分部分为并排的小图可以方便比较

```{r}
ggplot(Salaries, aes(x = yrs.since.phd, y = salary, color = rank, shape = rank)) +
  geom_point() +
  facet_grid(.~sex)
```

结果展示了相同的信息，但是独立的刻面使其更容易理解

```{r}
ggplot(singer,aes(x = height, fill = voice.part)) +  
  geom_density() + 
  facet_grid(voice.part~.)
```

用核密度图水平排列展示每个声部成员的身高分布，不同声部分配了不同的颜色。
图例（legend）包括带对角线的黑框，这是因为密度图和填充颜色和边框（默认黑色）是可以定义的，legend把两者都展示出来了。

##曲线

ggplot2包包含了一系列计算统计的函数来加到图形中。这些包括分级数据和计算密度、轮廓和分位数功能等。这一部分我们将着重分析一下添加平滑曲线（线性、非线性和非参数）到散点图中的方法。
使用geom_snooth()函数来添加一系列的平滑曲线和置信区域。带有置信区域的线性回归可以参考下图，函数的参数参见表

```{r}
ggplot(data = mtcars,aes(x=wt,y=mpg)) +
  geom_point(pch = 17,color = "blue",size = 2) +
  geom_smooth(method = "lm", color = "red", linetype = 2) +
  labs(title = "Automobile Data", x = "Weight", y = "Miles Per Gallon")
```

|选项|描述|
| --- | ------ |
| method | 使用的平滑函数，允许值包括：lm线性，glm广义线性，smooth（loess），rlm健壮线性，gam广义相加模型。默认是smooth |
| formula | 在光滑函数中使用的公式。例子包括y~x（默认），y~log(x)，y~poly(x,n)表示n次多项式拟合，y~ns(x,n)表示一个具有n个自由度的样条拟合 |
| se | 绘制置信区间，默认TRUE |
| level | 使用的置信区间水平，默认为95% |
| fullrange | 指定拟合应涵盖全图（TRUE）还是仅仅是数据（FALSE），默认FALSE |

```{r}
ggplot(Salaries, aes(x = yrs.since.phd, y = salary)) +
  geom_point() +
  geom_smooth()
```

博士的毕业年数与薪水之间的关系，加上了以个带有95%置信区间的光滑曲线。该关系并不是线性的，至少在毕业时间很长的时候是这样的。

```{r}
       ggplot(Salaries, aes(x = yrs.since.phd, y =salary, color = sex, shape = sex, linetype = sex)) +
         geom_point(size = 2) + 
         geom_smooth(method = lm, formula = y~poly(x,2), se = FALSE, size =1)
```

置信界限被FALSE来简化图，性别由颜色、符号、线条类型来区分.
对男性来说，曲线从0增加到30然后下降，对女性来说，拟合曲线从0到40年一直呈上升趋势。在数据集中，没有女性获得博士学位超过40年。对于数据集中的大部分范围，男性能拿到更高的薪水。

###统计函数

ggplot2包中含有大量的统计函数来计算所需要的量，从而产生更多的可视化数据。通常情况下，几何函数隐式地调用统计函数，我们不需要直接处理这些问题，但是知道他们的存在是有用的。每个统计函数都有帮助页面，可以帮助我们了解几何函数是如何工作的。
例如，`geom_smooth`依赖于`stat_smooth`来计算画出一个拟合曲线及置信限所需的数量。在探索及和函数如何工作、哪些选项可供选择时，一定要去看这个函数以及相关统计函数的help文档。

##修改图形的外观

本章节将使用几个函数来自定义ggplot2的图形外观，我们将学习如何自定义坐标轴的外观（范围、刻度和刻度标记标签），图例的位置和内容，变量值的颜色。同时也将学习如何创建特定的主题，为图形添加统一的外观和感觉，以及如何在一个图中管理几个子图。

###坐标轴

ggplot2包会再创建图时自动创建刻度线、刻度标记标签和坐标轴标签。我们可以用`labs()`函数来添加标题并改变坐标轴标签，本节将自定义轴标签。

| 函 数| 选项|
| --- | --- |
|sacle_x_continuous() sacle_y_continuous()|`breaks=` 指定刻度标记,`labels=` 指定刻度标记标签,`imits=` 控制要展示的值的范围|
|sacle_x_discrete() scale_y_discrete()|`breaks=` 对因子的水平进行放置和排序,`labels=` 指定这些水平的标签,`limits=` 表示哪些水平应该展示|
| coord_flip()|颠倒x轴和y轴|

可以看到，ggplot2的函数区分x轴和y轴，以及轴线是否代表一个连续或离散变量（因子）。让我们将这些函数应用到一个分组箱线图中，其中包含按学术等级和性别分组的薪资水平。

```{r}
ggplot(Salaries, aes(x = rank, y =salary, fill = sex)) + geom_boxplot() +
  scale_x_discrete( breaks = c("AsstProf", "AssocProf", "Prof"),
                    labels = c("Assistant\nProfessor", "Assorciate\nProfessor",
                               "Full\nProfessor")) +
  scale_y_continuous( breaks = c(50000,100000,150000,200000),
                      labels = c("$50K","$100K","$150K", "$200k")) +
  labs(title = "Faculty Salary by Rank and Sex",x = "", y = "",fill = "Sex" )
```

很明显，平均收入随着学术排名的上升而上升，在每个学术等级中男性的薪资水平高于女性。
（可以试着控制博士学位的年数，获得一个更完整的图像）

```{r}
ggplot(Salaries, aes(x = yrs.since.phd, y =salary, fill = sex,alpha = sex)) + geom_boxplot() +
  scale_x_continuous( breaks = c(10,20,30,40,50),
                    labels = c("10year", "20year",
                               "30year","40year","50year"),
                    limits = c(10,50)) +
  scale_y_continuous( breaks = c(50000,100000,150000,200000),
                      labels = c("$50K","$100K","$150K", "$200k")) +
  labs(title="Faculty Salary by years since phd", x = "", y = "") +
  scale_alpha_discrete(range = c(.2,.3))
```

###图例

图例是指如何用颜色、形状、尺寸等视觉特性表示数据特征的指南。当更改图例的标题时，必须考虑图例是否给予颜色、填充、尺寸、形状和他们的组合。
在如下例子中，图例代表fill审美，因此可以将`fill="Mytitle"`加到`labs()`的函数中来改变标题。
标题的位置由`theme()`函数中的legend.position选项控制，可能的值包括"left"，"top","right","bottom"。我们也可以在图中给定的位置制定一个二元素向量。

```{r}
ggplot(data = mtcars,aes(x=wt,y=mpg,size = disp)) +
  geom_point(shape = 21,color = "black",fill = "cornsilk") +
  labs(title = "Bubble Chart", size = "Engine\nDisplacement")
```

图例出现在左上角，并且标题从默认的sex变成了Gender。

###标尺
ggplot2使用标尺把数据空间的观察值映射到可视化的空间中。标尺既可以应用到连续的变量，也可以应用到离散的变量。上一张图中，一个连续性的标尺把rank变量的数值映射到x轴，将salary变量映射到y轴

```{r}
ggplot(data = mtcars,aes(x=wt,y=mpg,size = disp)) +
  geom_point(shape = 21,color = "black",fill = "cornsilk") +
  labs(title = "Bubble Chart", size = "Engine\nDisplacement")
```

`aes()`函数的参数size=disp生成连续性变量disp（发动机排量）的标尺，并使用它来控制点的尺寸。从图中可以看出，汽车里程随重量和发动机排量的降低而降低。

```{r}
ggplot (Salaries, aes(x = yrs.since.phd, y =salary, color = rank)) + 
  geom_point(size = 2) +
  scale_color_manual(values = c("orange", "olivedrab", "navy"))
```

使用`scale_color_manual`来设定三个学术等级的点的颜色

```{r}
ggplot(Salaries, aes(x = yrs.since.phd, y =salary, color = rank)) + 
  geom_point(size = 2) +
  scale_color_brewer(palette = "Set1")
```

色弱的小朋友可以通过`scale_color_brewer`和`scale_fill_brewer`来预先制定分得清的颜色集，
可以把`palette = "Set1"`用其他值来代替，例如Set2,Set3,Paste11,Paste12,Paired,Dark,Accent。

```{r}
library(RColorBrewer)
display.brewer.all()
```

使用查看更多的颜色集合

###主题

主题可以让我们控制这些图的整体外观。`theme`函数中的选项可以让我们调整字体、背景、颜色和网格线等。主题可以使用一次，也可以保存起来应用到多个图中。

```{r}
mytheme <- theme (plot.title = element_text(face = "bold.italic", size = "14", color = "brown"),
                  axis.title = element_text(face = "bold.italic", size = "9", color = "darkred"),
                  axis.text = element_text(face = "bold", size = "8", color = "darkblue"),
                  panel.background = element_rect(fill = "white",color = "darkblue"),
                  panel.grid.major.y = element_line(color = "grey",linetype = 1),
                  panel.grid.minor.y = element_line(color = "grey",linetype = 2),
                  panel.grid.minor.x = element_blank(),
                  legend.position = "top")

ggplot(Salaries, aes(x = rank, y =salary, fill = sex)) + geom_boxplot() +
  labs(title = "Salary by Rank and Sex",x = "Rank", y = "Salary") +
  mytheme
```

主题指定了图的标题应该为粗斜体棕色14号字，轴的标题为粗斜体深红色9号字。坐标轴为加粗的深蓝色8号字。画图区域有白色的填充和深蓝色的边框。主水平网格应该是灰色的实线，次水平网为灰色的虚线；垂直网格不输出；图例显示在图顶部。可以查看`help(theme)`获得更多信息。

###多重图

将多个图形放到单给图形中的最简单方法是使用gridExtra包里的`grid.arrange()`

```{r}
p1 <- ggplot(data = Salaries, aes(x = rank)) + geom_bar()
p2 <- ggplot(data = Salaries, aes(x = sex)) + geom_bar()
p3 <- ggplot(data = Salaries, aes(x = yrs.since.phd, y = salary)) + geom_point()

library("gridExtra")
grid.arrange(p1, p2, p3, ncol = 3)
```

###保存图形

```
p3 <- ggplot(data = Salaries, aes(x = yrs.since.phd)) + geom_point()
ggsave(file = "p3.png", plot = p3, width = 5, height = 4)
```

width和height的单位为inch，可以自由设定文件的拓展名来保存不同的形式























